【裁判字號】    97,易,1466
【裁判日期】    970624
【裁判案由】    違反著作權法等
【裁判全文】
臺灣臺北地方法院刑事判決              97年度易字第1466號
公  訴  人  臺灣臺北地方法院檢察署檢察官
被      告  甲○○
上列被告因違反著作權法等案件，經檢察官提起公訴（97年度偵
字第8834號），被告於準備程序中就被訴事實為有罪之陳述，經
本院合議庭裁定依簡式審判程序審理，本院判決如下：
    主  文
甲○○明知係侵害著作財產權之光碟重製物而散布，處有期徒刑
陸月，如易科罰金，以新台幣壹仟元折算壹日。緩刑貳年。
扣案如附表二所示非法重製暨仿冒商標之遊戲光碟貳拾片均沒收
。
    事  實
一、甲○○係位於臺北縣新店市○○街 3巷21號「彩虹屋電視遊
    樂器玩具專賣店」之實際負責人，於民國97年 3月25日，明
    知真實姓名年籍不詳綽號「小邱」之成年男子前往其店內，
    以每片新臺幣（下同）80元價格兜售之光碟係未經著作財產
    權人日商新力電腦娛樂股份有限公司（下稱日商新力公司）
    之授權或同意而擅自重製於光碟內之侵害著作財產權之重製
    物，且明知上開光碟所使用如附表一所示之「 PlayStation
    」、「PS設計圖」等商標圖樣，係日商新力公司向我國經濟
    部智慧財產局申請核准註冊，取得商標專用權（商標專用權
    人、專用期間、指定使用商品範圍、商標名稱、註冊號數等
    均如附表一所示），未得日商新力公司之同意或授權，不得
    於同一商品，使用相同之商標圖樣（如附表二所示遊戲光碟
    在電視遊樂器執行時，在電視影像畫面呈現如附表一編號(1)
    商標之圖樣，且於光碟標示面上亦有如附表一編號(1)(2)所示
    商標之圖樣）。竟基於散布侵害他人著作財產權之重製光碟
    及販賣仿冒商標光碟以營利之犯意，於購入後自 97年3月25
    日起，在上開店內，以每片非法重製及仿冒商標之遊戲光碟
    150元之價格販賣予不特定之顧客牟利。嗣於97年4月11日下
    午 6時10分許，為警持本院核發之搜索票在上址執行搜索查
    獲，並扣得如附表二所示之非法重製之仿冒商標遊戲光碟共
    20片。
二、案經臺北縣政府警察局新店分局報告臺灣臺北地方法院檢察
    署檢察官偵查起訴。
    理  由
一、訊據被告甲○○對於在上開時間販入未經日商新立公司同意
    或授權而非法重製且有仿冒其商標之遊戲光碟等情，均坦承
    不諱（見本院準備程序筆錄第2頁、審判筆錄第 3、4頁），
    核與告訴代理人乙○○於警詢中之陳述相符，被告對於告訴
    代理人乙○○警詢中之陳述並無意見，本院審酌該陳述作成
    時之情況，亦認為適當，是得作為證據使用，並有經濟部智
    慧財產局商標資料檢索 2紙、鑑視結果、鑑視證明、現場蒐
    證照片及扣案如附表二所示之非法重製暨仿冒商標之遊戲光
    碟20片可證，均可佐被告前開出於任意性之自白與事實相符
    ，得採為認定事實之證據。本件事證明確，被告犯行已堪認
    定，應依法論科。
二、核被告所為係犯著作權法第91條之1第3項、第 2項之明知係
    侵害著作財產權之光碟重製物而散布罪、商標法第82條販賣
    仿冒商標商品罪，其意圖散布而持有明知係侵害著作財產權
    之光碟重製物之低度行為，應為散布之高度行為所吸收，不
    另論罪；又被告一行為觸犯上開二罪名，為想像競合犯，依
    刑法第55條規定從較重之著作權法第91條之1第3項、第 2項
    明知係侵害著作財產權之光碟重製物而散布罪。再按刑事法
    若干犯罪行為態樣，本質上原具有反覆、延續實行之特徵，
    立法時既予特別歸類，定為犯罪構成要件之行為要素，則行
    為人基於單一之犯意，在密切接近之一定時、地持續實行之
    複次行為，倘依社會通念，於客觀上認為符合一個反覆、延
    續性之行為觀念者，於刑法評價上，即應僅成立一罪，俾免
    有重複評價、刑度超過罪責與不法內涵之疑慮；學理上所稱
    「集合犯」之職業性、營業性或收集性等具有重複特質之犯
    罪均屬之，例如經營、從事業務、收集、販賣、製造、散布
    等行為概念者是，是被告販賣非法重製暨仿冒商標之遊戲光
    碟的營業性行為，係在密集期間內以相同之方式持續進行，
    未曾間斷，是此販賣非法重製暨仿冒商標遊戲光碟之犯行，
    即具有反覆、延續實行之特徵，從而在行為概念上，縱有多
    次販賣之舉措，仍應評價認係包括一罪之集合犯，併此說明
    。爰審酌被告前未曾因犯罪經判決執行，有臺灣高等法院被
    告前案紀錄表可稽，素行尚可，惟正值青年，不思以正當途
    徑賺取財富，竟販賣侵害他人著作權、商標權之物，實無足
    取，扣得之附表二所示遊戲光碟數量為20片，其價值為 4萬
    元，有盜版商品估價報告書可參（見偵查卷第31頁），於犯
    罪後坦承犯行不諱，且已將上開 4萬元之金額捐款予公庫，
    有本院自行收納款項統一收據可佐（附本院卷），與其犯罪
    之動機、手段、目的等一切情狀，量處如主文所示之刑，並
    諭知易科罰金之折算標準。末查，被告前未曾受有期徒刑以
    上刑之宣告，因一時失慮，偶罹刑典，事後已坦承犯行，深
    具悔意，並將扣案非法重製暨仿冒商標遊戲光碟20片之價值
    4 萬元捐款予公庫，如上所述，信被告經此刑之宣告後，應
    知警惕而無再犯之虞，本院因認暫不執行其刑為當，併予宣
    告緩刑 2年，用啟自新。至如附表二所示扣案之非法重製暨
    仿冒商標遊戲光碟20片係被告供散布非法重製光碟犯罪所用
    之物，不問屬於犯人與否，爰依著作權法第98條規定宣告沒
    收。
據上論斷，應依刑事訴訟法第273條之1第1項、第299條第 1項前
段，著作權法第91條之1 第3項、第2項、第98條，商標法第82條
，刑法第11條前段、第55條、第74條第1項第1款，判決如主文。
本案經檢察官陳重言到庭執行職務
中    華    民    國    97    年     6    月    24    日
                  刑事第四庭    法  官   黎惠萍
上正本證明與原本無異。
如不服本判決，應於判決送達後10日內向本院提出上訴狀（應抄
附繕本）。告訴人或被害人如對於本判決不服者，應具備理由請
求檢察官上訴，其上訴期間之計算係以檢察官收受判決正本之日
期為準。
                                書記官   張齡之
中    華    民    國    97    年    6     月    24    日
附錄本案論罪科刑法條全文
著作權法第91條之1
擅自以移轉所有權之方法散布著作原件或其重製物而侵害他人之
著作財產權者，處 3年以下有期徒刑、拘役，或科或併科新臺幣
五十萬元以下罰金。
明知係侵害著作財產權之重製物而散布或意圖散布而公開陳列或
持有者，處3年以下有期徒刑，得併科新臺幣7萬元以上75萬元以
下罰金。犯前項之罪，其重製物為光碟者，處6月以上3年以下有
期徒刑，得併科新臺幣 20萬元以上2百萬元以下罰金。但違反第
87條第4款規定輸入之光碟，不在此限。
犯前二項之罪，經供出其物品來源，因而破獲者，得減輕其刑。
商標法第82條
明知為前條商品而販賣、意圖販賣而陳列、輸出或輸入者，處一
年以下有期徒刑、拘役或科或併科新臺幣5萬元以下罰金。
附表一：
┌──┬─────┬───────┬─────┬──────┬─────┐
│編號│被仿冒商標│專用期間      │指定使用商│商標專用權人│扣押之光碟│
│    │之名稱、商│              │品範圍    │            │種類、數量│
│    │標註冊號數│              │          │            │          │
├──┼─────┼───────┼─────┼──────┼─────┤
│ (1) │「PlayStat│民國84年3月1日│電腦、錄有│日商新力電腦│如附表二所│
│    │ion」     │起至104年2月28│電腦程式之│娛樂股份有限│示之遊戲光│
│    │00000000號│日止          │磁碟、磁卡│公司        │碟在電視遊│
│    │          │              │、磁帶及光│            │樂器執行時│
│    │          │              │碟        │            │，在電視影│
├──┼─────┼───────┼─────┤            │像畫面呈現│
│ (2) │「PS設計圖│民國85年3月16 │電腦、錄有│            │左列編號(1)│
│    │」        │日起至105年3月│電腦程式之│            │商標之圖樣│
│    │00000000號│15日止        │卡帶、磁碟│            │，且於光碟│
│    │          │              │、光碟及卡│            │標示面上亦│
│    │          │              │匣        │            │有如左列編│
│    │          │              │          │            │號(1)(2)商標│
│    │          │              │          │            │之圖樣。  │
└──┴─────┴───────┴─────┴──────┴─────┘
附表二：
┌───┬─────────┬─────┬──┐
│編號  │品名              │數量（片）│備考│
├───┼─────────┼─────┼──┤
│01    │無雙Special       │1         │    │
├───┼─────────┼─────┼──┤
│02    │外傳              │1         │    │
├───┼─────────┼─────┼──┤
│03    │GGSPIRITS         │1         │    │
├───┼─────────┼─────┼──┤
│04    │Aerial Planet     │1         │    │
├───┼─────────┼─────┼──┤
│05    │NARUTO 2          │1         │    │
├───┼─────────┼─────┼──┤
│06    │MLB 08 THE SHOW   │1         │    │
├───┼─────────┼─────┼──┤
│07    │SEGA SUPERSTARS   │1         │    │
│      │TENNIS            │          │    │
├───┼─────────┼─────┼──┤
│08    │野球 5            │2         │    │
├───┼─────────┼─────┼──┤
│09    │NARUTO ULTIMATE   │2         │    │
│      │NINJA 3           │          │    │
├───┼─────────┼─────┼──┤
│10    │戰國英雄外傳 2    │3         │    │
├───┼─────────┼─────┼──┤
│11    │無雙魔王再臨      │6         │    │
└───┴─────────┴─────┴──┘


司法院資訊處製作；財團法人民間司法改革基金會備份。
